【裁判字號】    98,審訴,6289
【裁判日期】    981124
【裁判案由】    確認董事委任關係不存在
【裁判全文】
臺灣臺北地方法院民事裁定            98年度審訴字第6289號
原      告    名悅集團有限公司（FAMOUS JOY GROUP LIMITED）
兼法定代理人  乙○○  臺北市○.
原      告    甲○○○○○○ .
兼法定代理人  丙○○
共      同
訴訟代理人    葉建廷律師
              陳宇莉律師
上列當事人間請求確認董事委任關係不存在事件，本院裁定如下
：
    主  文
原告應於本裁定送達後五日內，補正裁判費新臺幣貳萬捌仟陸佰
柒拾元，逾期即駁回其訴。
    理  由
一、按起訴，應以訴狀表明訴訟標的及其原因事實，民事訴訟法
    第244 條第1 項第2 款定有明文。又提起民事訴訟，應依民
    事訴訟法規定繳納裁判費，此為必須具備之程式。次按訴訟
    標的之價額，由法院核定。因財產權而起訴者，其訴訟標的
    之價額，以起訴時之交易價額為準，無交易價額者，以原告
    就訴訟標的所有之利益為準，如不能核定者，以民事訴訟法
    第第466 條所定不得上訴第三審之最高利益額數加10分之1
    定之，民事訴訟法第77條之1 第1 項、第2 項、第77條之12
    分別定有明文。再按原告之訴，有民事訴訟法第249 條第1
    項所列各款情形之一，依其情形可以補正，審判長應定期間
    命其補正，亦為同法條第1 項所明定。
二、原告提起本件訴訟，請求確認與被告間董事委任關係不存在
    ，雖繳納裁判費新臺幣（下同）12,000元。惟查，本件係屬
    普通共同訴訟，各原告與被告間之訴訟標的各異、法律關係
    各別，故應各別徵收裁判費。本件原告起訴，訴之聲明第1
    項、第2 項訴訟標的為董事之委任關係，內容涉及公司決策
    及營運事務之參與資格有無，自亦涉及公司財產利益之保全
    及主張等，故應屬財產權訴訟，且訴訟標的之價額無法核定
    ，依民事訴訟法第77條之12之規定，原告名悅集團有限公司
    、乙○○及原告甲○○○○○○ ○○○○ ○○○○○ ○○○○○○○、丙○○對被
    告之訴訟標的價額，各核定為165 萬元，應各徵第一審裁判
    費17,335元，又訴之聲明第3 項係請求被告應辦理董事變更
    登記，塗銷原告之董事登記，係屬非因財產權而起訴者，應
    各徵收裁判費3,000 元。是本件合計應徵收第一審裁判費新
    臺幣40,670元（17,335×2 ＋3,000 ×2 ＝40,670），扣除
    原告已繳裁判費12,000元，應補繳28,670元（40,670－12,0
    00＝28,670）。依上開規定，原告起訴於法不合，應定期間
    命其補正，逾期未補正，即駁回其訴，特此裁定。
三、依民事訴訟法第249條第1項但書，裁定如主文。
中    華    民    國    98    年    11    月    24    日
                  民事第六庭    法  官  劉又菁
以上為正本係照原本作成。
如不服本裁定關於核定訴訟標的價額部分，應於送達後10日內向
本院提出抗告狀，並繳納抗告費新臺幣1,000 元；其餘部分，不
得抗告。
中    華    民    國    98    年    11    月    24    日
                                書記官  潘惠梅

司法院資訊處製作；財團法人民間司法改革基金會備份。
